臺灣臺南地方法院刑事判決　　　　　　　 94年度易字第187號
公　訴　人　臺灣臺南地方法院檢察署檢察官
被　　　告　丁○○　男　28歲.
上列被告因毀損等案件，經檢察官提起公訴（九十三年度偵緝字
第一二五八號、九十四年度偵字第三二九三號、一八八六號），
被告於本院審理時就被訴事實為有罪之陳述，經本院合議庭裁定
由受命法官獨任行簡式審判程序，本院判決如下：
    主  文
丁○○連續以加害生命及身體之事，恐嚇他人致生危害於安全，
處有期徒刑參月，如易科罰金，以參佰元折算壹日。又連續以加
害生命及身體之事，恐嚇他人致生危害於安全，處有期徒刑參月
，如易科罰金，以參佰元折算壹日。應執行有期徒刑肆月，如易
科罰金，以參佰元折算壹日。又共同毀損他人玻璃肆塊，足以生
損害於他人，處拘役拾伍日，如易科罰金，以參佰元折算壹日。
又教唆毀損他人玻璃捌塊，足以生損害於他人，處拘役拾伍日，
如易科罰金，以參佰元折算壹日。應執行拘役貳拾伍日，如易科
罰金，以參佰元折算壹日。
    事  實
一、丁○○於如附表編號一、三所示之時間、地點，基於恐嚇他
    人生命身體之概括犯意，連續以如附表編號一、三所示加害
    生命、身體之方式，恐嚇如附表編號一、三之人，致生危害
    於渠等之安全。又另行起意，基於恐嚇他人生命身體之概括
    犯意，連續以如附表編號四、六所示加害生命、身體之方式
    ，恐嚇如附表編號四、六之人，致生危害於渠等之安全。復
    另行起意，於如附表編號二、五所示之時間、地點，以如附
    表編號二、五所示之方式，毀損如附表編號二、五所示之人
    之物品，足以生損害於如附表編號二、五所示之人。
二、案經戊○○、丙○○訴由臺南縣警察局玉井分局及乙○○訴
　　由嘉義市警察局第二分局及臺南市警察局第四分局報告臺灣
    臺南地方法院檢察署檢察官偵查起訴。
    理  由
一、上揭犯罪事實，業據被告丁○○於本院審理時坦承不諱（見
    本院九十四年三月二十二日審理筆錄），經核與證人戊○○
    、丙○○、乙○○、余桃妹及沈芊惠於偵查中證述之情節大
    致相符（見臺灣臺南地方法院檢察署九十四年度偵字第一八
    八六號偵查卷第十二頁至第十四頁、九十三年度偵字第七○
    五九號偵查卷九十四年一月十日偵查筆錄），並有恐嚇電話
    之錄音帶一卷、該錄音帶內容之勘驗筆錄一份、毀損之照片
    影本四幀及被告及證人沈芊惠所持有之行動電話通聯記錄各
    一份、沈芊惠行動電話簡訊照片、毀損之照片六幀在卷可稽
    ，足證被告丁○○主觀上確係本於故意之認知，而為如附表
    所示之行為，至為明灼，亦顯見如附表二、五所示之物均已
    毀損，確足生損害於如附表二、五所示之人，殆無疑義。又
    被告丁○○於附表編號三及編號六之部分，固僅分別向丙○○、沈芊惠為恐嚇危害安全之行為，惟戊○○與丙○○，沈
    芊惠與余桃妹、乙○○間，具有同財共居之關係，其中沈芊
    惠為沈玉琴之姊，從而，被告丁○○顯然知悉告以各該恐嚇
    危害安全之話語，被告知之丙○○勢必會轉知戊○○，沈芊
    惠則會告知余桃妹、乙○○，故被告丁○○於恐嚇時，顯然
    對於此一情形，主觀上有不確定之故意存在，至為顯明。又
    被告所為如附表一、三、四、六所示之恐嚇方式，客觀衡之
    ，均足以使人心生畏懼，致生危害於生命及身體之安全，殆
    無疑義。準此諸節相互酌參，被告之自白經核與事實相符，
    堪可採信，其犯行均堪以認定。
二、核被告丁○○所為，係犯刑法第三百零五條及第三百五十四
    條之罪。被告如附表編號一、三之行為，及編號四、六之行
    為，均時間緊接、方法相同，觸犯構成要件相同之罪名，顯
    係基於概括犯意為之，應分別依刑法第五十六條之規定論以
    一罪，並均加重其刑。又被告所為附表編號三之部分，係一
    恐嚇危害安全之犯行，同時使丙○○、戊○○心生畏懼；至
    於附表編號六之部分，亦同時使乙○○、余桃妹及沈芊惠心
    生畏懼，均為想像競合犯，應分別從一重處斷。至於如附表
    編號二之行為，與姓名、年籍不詳之成年男子間，有犯意之
    聯絡及行為之分擔，均為共同正犯；如附表編號五之行為，
    係教唆二名成年男子毀損乙○○住處玻璃八塊，為教唆犯，
    應依刑法第二十九條第二項規定，依其所教唆之罪處罰之。
    又被告連續恐嚇二罪及共同毀損、教唆毀損二罪，均係另行
    起意，應予分論併罰。爰審酌被告犯罪之動機、目的、手段
    ，及對如附表所示之被害人所造成之損害，並衡以犯後坦認
    犯行，顯見態度良好，尚知悔悟等一切情狀，分別量處如主
    文所示之刑，並諭知如易科罰金以三百元折算一日之折算標
    準，而分別定其應執行之刑，以資儆懲。
據上論斷，應依刑事訴訟法第二百七十三條之一、第二百九十九
條第一項前段，刑法第二十八條、第二十九條、第五十六條、第
三百零五條、第三百五十四條、第五十五條、第四十一條第一項
前段、第五十一條第五款、第六款，罰金罰鍰提高標準條例第一
條前段、第二條，判決如主文。
本案經檢察官甲○○到庭執行職務
中　　華　　民　　國　　94　　年　　3　　月　　31　　日
　　　　　　　　　臺灣臺南地方法院刑事第十二庭
                          法　官　黃翰義
以上正本證明與原本無異。
如不服本判決，應於判決送達後10日內，向本院提出上訴狀。
  　　　　　　　　　　　　書記官　林憶梅
中　　華　　民　　國　　94　　年　　4 　　月　　1 　　日
附表：
 ┌──┬────┬────────────┬────┐
 │編號│ 時  間 │  行  為   及   地  點  │ 被害人 │
 ├──┼────┼────────────┼────┤
 │ １ │九十三年│在臺南縣玉井鄉望明一○三│丙○○  │
 │    │六月十三│之四號戴秀敏之父戊○○住│        │
 │    │日晚上七│處，基於概括犯意，向施秀│        │
 │    │時許    │雲恐嚇稱：「要不要吃子彈│        │
 │    │        │」等語，以此加害生命、身│        │
 │    │        │體之行為，致丙○○心生畏│        │
 │    │        │懼而危害於安全。        │        │
 ├──┼────┼────────────┼────┤
 │ ２ │九十三年│夥同姓名、年籍不詳之成年│戊○○  │
 │    │六月十四│男子二人，共同毀損戊○○│        │
 │    │日凌晨某│位於臺南縣玉井鄉望明一○│        │
 │    │時許    │三之四號住處之玻璃四塊，│        │
 │    │        │致生損害於戊○○。      │        │
 ├──┼────┼────────────┼────┤
 │ ３ │九十三年│丁○○承前編號一之概括犯│丙○○、│
 │    │八月二日│意，撥打戊○○住處之電話│戊○○  │
 │    │凌晨四時│，由丙○○接聽，丁○○乃│        │
 │    │許      │恐嚇稱：「要不要吃子彈，│        │
 │    │        │我現在敢說就敢開，這兩天│        │
 │    │        │我就找人開槍，連他兒子阿│        │
 │    │        │凱及你們兩個老的都照處理│        │
 │    │        │不誤」等語，以此加害生命│        │
 │    │        │、身體之行為，致丙○○及│        │
 │    │        │戊○○均心生畏懼而危害於│        │
 │    │        │安全。                  │        │
 ├──┼────┼────────────┼────┤
 │ ４ │九十三年│在嘉義市○區○○街十四號│乙○○  │
 │    │九月十五│乙○○住處，另行起意而基│        │
 │    │日晚上十│於概括犯意，向其恐嚇稱：│        │
 │    │時許    │「叫沈玉琴出來，否則就要│        │
 │    │        │拿槍出來」等語，以此加害│        │
 │    │        │生命、身體之方式，致沈清│        │
 │    │        │杰心生畏懼而危害於安全。│        │
 ├──┼────┼────────────┼────┤
 │ ５ │九十三年│教唆姓名、年籍不詳之成年│乙○○  │
 │    │九月十六│男子二人，前往乙○○住處│        │
 │    │日凌晨零│，毀壞其住處之玻璃八塊，│        │
 │    │時四十五│致生損害於乙○○。      │        │
 │    │分許    │                        │        │
 ├──┼────┼────────────┼────┤
 │ ６ │九十三年│以0000000000號│乙○○、│
 │    │九月十九│行動電話傳送「阿霖的咻證│余桃妹及│
 │    │日凌晨三│已說明小琴睡在身邊，提前│沈芊惠  │
 │    │時四十二│了開槍的時機，我現在小琴│        │
 │    │分許    │父母家門口」之簡訊至沈玉│        │
 │    │        │琴之姊沈芊惠之行動電話，│        │
 │    │        │以此加害生命、身體之行為│        │
 │    │        │，致沈芊惠因而心生畏懼，│        │
 │    │        │致生危害於安全，嗣經沈芊│        │
 │    │        │惠告知乙○○及余桃妹後，│        │
 │    │        │亦使渠等二人心生畏懼，而│        │
 │    │        │致生危害於安全。        │        │
 └──┴────┴────────────┴────┘
附錄本案論罪科刑法條全文：
中華民國刑法第305條 (恐嚇危害安全罪)
以加害生命、身體、自由、名譽、財產之事，恐嚇他人致生危害
於安全者，處二年以下有期徒刑、拘役或三百元以下罰金。
中華民國刑法第354條
毀棄、損壞前二條以外之他人之物或致令不堪用，足以生損害於
公眾或他人者，處二年以下有期徒刑、拘役或五百元以下罰金。
